# 关联资金占用之关联自然人

提问人：Zeroworld 时间：2022-03-26 23:05:11
求教陈版，
1.控股股东及其他关联方资金占用情况汇总表中，关联自然人，内容应如何填列？
2.已披露的上市公司年报中几乎很少见到关联自然人的披露是合理的吗？

回答人：chenyiwei
上市公司与关联法人之间的资金往来有不少是具有合理商业实质的经营性往来，对此只要按规定充分披露即可；但与关联自然人之间的往来，一方面较为少见，另一方面往往很难证明其具有合规性和合理性，很可能是违规的，很容易引起监管关注，因此“已披露的上市公司年报中几乎很少见到关联自然人的披露”。